臺灣臺中地方法院刑事判決　　　　　　　94年度易字第1707號
公　訴　人　臺灣臺中地方法院檢察署檢察官
被　　　告　丁○○
上列被告因家庭暴力防治法之恐嚇案件，經檢察官提起公訴（九
十四年度偵字第一一四七○號），本院判決如下：
    主    文
丁○○以加害生命、身體之事，恐嚇他人致生危害於安全，處拘
役貳拾日，如易科罰金，以佰元折算壹日。
    犯罪事實
一、張世光為丁○○之女婿，丁○○與張世光係直系姻親關係，
    其二人間具有家庭暴力防治法第三條第三款所規定之家庭成
    員關係。丁○○於民國九十四年四月二日十一時二十分許，
    在臺中市○區○○街二五三號前，見其女婿張世光、張世光
    之母甲○○○偕同親友陳永大、紀權峰、張雯文三人，前往
    上址擬帶其外孫女張薰捷外出掃墓，而與丁○○之女丙○○
    發生口角爭執，丙○○為阻止張世光帶走其女張薰捷而與張
    世光、陳永大、紀權峰發生拉扯，丁○○因心生不滿，竟基
    於恐嚇之犯意，對甲○○○、張世光、陳永大、紀權峰、張
    雯文恫稱：「我拿刀甲你台喔」（台語）等語，以此加害生
    命、身體之事告知甲○○○、張世光、陳永大、紀權峰、張
    雯文五人，使甲○○○、張世光、陳永大、紀權峰、張雯文
    心生畏懼，致生危害於甲○○○、張世光、陳永大、紀權峰
    、張雯文之生命、身體安全。
二、案經甲○○○訴由臺中市警察局第二分局報請臺灣臺中地方
    法院檢察署檢察官偵查起訴。
    理    由
一、訊據被告丁○○矢口否認有何恐嚇犯行，辯稱：伊當時並未
    說「我拿刀甲你台喔」等語。惟查：
  (一)上開事實，業經告訴人即證人甲○○○於警詢中指述甚詳（
    見九十四年六月十四日警詢筆錄），且據其於偵查中證述明
    確（見偵查卷第三十三頁），核與證人陳永大、紀權峰於偵
    查中所證述被告恐嚇之情節相符（見偵查卷第三十六頁、第
    三十七頁），而告訴人甲○○○所提出錄音光碟一片及錄音
    譯文一份，經本院勘驗後，前開錄音光碟之內容與錄音譯文
    相符，本院並製有勘驗筆錄在卷可參（見本院卷第六十七頁
    、第六十八頁），且本院審理時亦當庭播放告訴人即證人甲○○○所提出儲存於錄音筆之原始錄音檔案核對與前開之錄
    音光碟內相符，被告於本院審理時亦供稱：錄音播放的內容
    ，是當天的情況沒錯，伊聽到錄音，才知道伊有講這句話，
    但是既然有，伊也不排除說過這句話等語（見本院卷第八十
    五頁、第八十八頁），可見被告當時確有向證人即告訴人甲○○○、被害人張世光、證人陳永大、紀權峰等人恫稱：「
    我拿刀甲你台喔」等語之事實，被告雖辯稱：伊並未說「我
    拿刀甲你台喔」云云，應係當時場面混亂，被告未能刻意詳
    記，記憶模糊所致，自無可採。至證人丙○○雖於本院審理
    時證稱：伊並未聽到父親丁○○說「我拿刀甲你台喔」，丁○○並未講這句話云云（見本院卷第八十二頁），然證人丙○○於本院審理時證述：張世光當時跑來跑去，伊很害怕，
    已不記得張世光說過甚麼話，當時家裡很混亂、吵雜，伊沒
    聽到陳永大、紀權峰說什麼話，伊亦未聽到母親有無說話，
    伊也不知道父親丁○○何時出來等語（見本院卷第八十頁至
    第八十三頁），證人丙○○既然不知道當時其母親、其夫張
    世光說過甚麼話，亦不知道被告丁○○係何時出現在現場，
    何以能確定被告丁○○沒有說過「我拿刀甲你台喔」等語，
    實有悖於常情，再者，其於本院審理時亦自承伊不能記得被
    告丁○○當時詳細作了哪些事情，說了什麼話等情（見本院
    卷第八十二頁），足認證人丙○○所證被告並未講「我拿刀
    甲你台喔」云云，顯係迴護被告之詞，殊無可採。
  (二)證人即告訴人甲○○○於九十四年四月二日十一時二十分許
    ，前往被告丁○○位於臺中市○區○○街二五三號住處，擬
    帶其孫女張薰捷、證人即其媳婦丙○○回南部掃墓等情，業
    據其於偵查中證述明確（見偵查卷第三十二頁），核與證人
    紀權峰於偵查中證述其陪同甲○○○前往被告丁○○住處帶
    張薰捷到南部掃墓之情節相符合（見偵查卷第三十六頁），
    而由證人即告訴人甲○○○所提出之錄音光碟內容可知，張
    世光當時有表示要帶其女張薰捷回去掃墓等情，此有錄音光
    碟一片、本院刑事勘驗筆錄一份附卷可參，且經本院當庭播
    放證人甲○○○所提出之錄音筆內所儲存之原始錄音檔案無
    誤，而本件被告丁○○、證人丙○○與張世光、證人甲○○○發生爭執並進而互相拉扯，乃肇因於張世光及證人甲○○○擬帶張薰捷回南部掃墓，為被告丁○○與證人丙○○所不
    允而發生爭執、拉扯，證人即告訴人甲○○○既係張薰捷之
    祖母、張世光則為其父親，則就其二人帶張薰捷回南部掃墓
    之行為，自難認為係不法之侵害，又被告丁○○、證人丙○○與張世光及證人甲○○○係因搶奪張薰捷而發生互相拉扯
    ，既係互相拉扯，即無從分別何方先為侵害行為，而正當防
    衛必須對於現在不法之侵害始得為之，本件既無不法之侵害
    行為，而卷內亦無證據證明係張世光、證人即告訴人甲○○○等人先行拉扯而為侵害，被告自不得主張正當防衛。從而
    ，本件事證明確，被告犯行堪以認定。
二、核被告丁○○所為，係犯刑法第三百零五條之恐嚇危害安全
    罪，並為家庭暴力防治法第二條第二項所稱之家庭暴力罪。
    。又被告一行為，恐嚇甲○○○、張世光、陳永大、紀權峰
    、張雯文等人，為想像競合犯，應從一重處斷。爰審酌被告
    素行良好，並無前科、當時因場面混亂，未經深思即脫口而
    為恐嚇言詞之犯罪動機、目的、手段、所生危害及犯罪後態
    度等一切情狀，量處如主文所示之刑，並諭知易科罰金及其
    折算標準。
據上論斷，應依刑事訴訟法第二百九十九條第一項前段，刑法第
三百零五條、第五十五條、第四十一條第一項前段，罰金罰鍰提
高標準條例第一條前段、第二條，判決如主文。
本案經檢察官乙○○到庭執行職務。
中　　華　　民　　國　　94　　年　　12　　月　　26　　日
                  刑事第九庭    審判長法  官  陳得利
                                      法  官  何世全
                                      法  官  余德正
以上正本證明與原本無異。
如不服本判決，應於送達後十日內向本院提出上訴狀（須附繕
本），上訴於台灣高等法院台中分院。
                                      書記官  廖日晟
中　　華　　民　　國　　94　　年　　12　　月　　27　　日
附錄論罪科刑法條全文
刑法第305條
以加害生命、身體、自由、名譽、財產之事，恐嚇他人致生危害
於安全者，處二年以下有期徒刑、拘役或三百元以下罰金。
